【裁判字號】    95,訴,422
【裁判日期】    951229
【裁判案由】    毒品危害防制條例
【裁判全文】
臺灣宜蘭地方法院刑事判決               95年度訴字第422號
公  訴  人  臺灣宜蘭地方法院檢察署檢察官
被      告  乙○○
                    （現另案於臺灣宜蘭監獄執行中）
選任辯護人  李秋銘律師
上列被告因毒品危害防制條例案件，經檢察官提起公訴（95年度
偵字第2495號），本院判決如下：
    主  文
乙○○共同運輸第二級毒品，處有期徒刑捌年。扣案之第二級毒
品甲基安非他命伍包（合計淨重肆仟捌佰柒拾玖‧壹玖公克）沒
收銷燬之；扣案之新台幣伍萬元、黑色手提袋乙只、包裝甲基安
非他命外袋伍只及新台幣拾玖萬元均沒收。
    事  實
一、乙○○於民國91年8月初，與甲○○（另經台灣高等法院判
    決確定）商談，由乙○○出資，甲○○則出面至高雄市向張
    少奇（另案經台灣雲林地方法院檢察署通緝中）購買大批第
    二級毒品甲基安非他命，再將購得之甲基安非他命自高雄市
    運輸交予居住宜蘭縣頭城鎮之乙○○，並由乙○○給付一定
    之報酬與甲○○。乙○○遂與甲○○共同基於運輸第二級毒
    品之犯意聯絡，由乙○○於91年8月2日匯款新台幣（下同）
    160萬元至甲○○在板信商業銀行新興分行開設之第
    00000000000000號帳戶內，做為購買毒品之資金，惟因張少
    奇一時無法交貨，甲○○即將款項退還乙○○。至91年8月
    20日晚間，甲○○、乙○○在高雄市芝豐飯店與張少奇見面
    ，初步約定每公斤甲基安非他命為37萬元，共以185萬元之
    價格向張少奇購買約5公斤之甲基安非他命，於91年8月8月
    21 日下午交易。乙○○即於91年8月21日上午交付現金190
    萬元與甲○○，其中5萬元做為乙○○與甲○○之酬勞。翌
    日（91年8月21日）下午2時許，甲○○隻身攜帶約定之185
    萬元前往高雄市○○區○○路楠都賓館附近與張少奇會面，
    二人再至朝明路建仁醫院對面某肉丸小吃店交易毒品，並商
    議確認以166萬元之價格向張少奇購買甲基安非他命5包。甲
    ○○付款後，張少奇即聯絡姓名年籍不詳之某成年男子駕駛
    YN －9202號白色小客車前往，由該男子在車上將裝置於黑
    色提包內之甲基安非他命5包（毛重479 0公克，淨重
    4879.19 公克，均另以外袋包裝）交付與甲○○。甲○○於
    取得毒品後，旋即攜帶該5包安非他命開始運輸至宜蘭縣頭
    城鎮交予乙○○，並行走至高雄市○○路28號統聯汽車客運
    股份有限公司招呼站候車。惟因張少奇早經警調人員實施監
    控，甲○○在路旁候車之際，即於當日下午2時40分許在該
    處遭當場逮捕，並扣得上開甲基安非他命5包，該不詳男子
    已交付予甲○○所有裝置安非他命之黑色手提袋乙只、包裝
    甲基安非他命外袋5只、乙○○所有預備購買甲基安非他命
    剩餘之19萬元，並在甲○○之皮夾內查扣得乙○○所交付之
    購買及運輸毒品報酬5萬元。再於當日下午2時40分許，在高
    雄市○○區○○路建仁醫院旁之統一超商逮捕張少奇，並在
    其身上扣得販賣甲基安非他命所得之166萬元。
二、案經台灣宜蘭地方法院檢察署檢察官簽分偵查起訴。
    理  由
一、訊據被告乙○○矢口否認上開犯行，辯稱：「我承認在91年
    8月2日有匯160萬元給甲○○。其後我沒有到高雄市芝豐飯
    店，也不認識張少奇，也沒有給甲○○5萬元，也沒有再給
    他190萬元。安非他命誰的我不知道，不是甲○○要運給我
    的。其他的事情我都不知道。」等語，惟查：
（一）證人甲○○於法務部調查局中部地區機動工作組（下稱中
      機組）調查中之陳述，為被告以外之人於審判外之陳述，
      業經本院於審判期日裁定無證據能力。至證人張少奇於中
      機組之供述，因未據被告及辯護人爭執，依刑事訴訟法第
      159條之5第2項之規定，有證據能力，得為證據，合先敘
      明。
（二）證人甲○○於本院審理時，就其如何受被告所託，由被告
      出資並給與5萬元之報酬，向張少奇洽購甲基安非他命，
      並於購得扣案之5包安非他命後，在運輸交付被告途中遭
      查獲等事實，業於本院交互詰問證述綦詳，並經結證在卷
      （本院卷第53至59頁），復有扣案之甲基安非他命5包、
      裝置甲基安非他命之黑色手提袋乙只、包裝甲基安非他命
      外袋5只、在黑色手提袋內查扣之19萬元、板信商業銀行
      存摺、晶片卡、在被告皮夾內查扣得之58,653元（其中5
      萬元係乙○○交付被告之報酬）可稽。扣案之甲基安非他
      命5包經法務部調查局鑑定結果，均係第二級第89項毒品
      甲基安非他命，合計淨重4879.19公克，有法務部調查局
      91 年9月24日調科壹字第0912355130號檢驗通知書影本、
      及95年1月18日調科壹字第09500031360號函可憑（偵字第
      3551號卷一第4頁、台灣高等法院94年度上訴字第3189號
      卷第79頁）。另證人張少奇於93年10月15日即遭台灣雲林
      地方法院檢察署通緝，迄今仍未緝獲，而無法傳證，又張
      少奇雖未承認販賣甲基安非他命與甲○○，然其對於案發
      當日確與甲○○在上開地點見面、警方在其身上查扣之
      166 萬元係甲○○所交付等情亦均供承不諱（偵字第355
      1號卷一第23頁至第24頁、第84、85頁、偵字第3551號卷
      二第26頁），復有在張少奇身上查扣之現金166萬元可稽
      。又甲○○及被告雖與張少奇約定購買185萬元之甲基安
      非他命，甲○○並已收受5萬元之報酬，然而甲○○實際
      與張少奇交易結果確定交付之價金為166萬元，剩餘之19
      萬元甲○○將之放置於裝置甲基安非他命之黑色手提包內
      遭查扣等情，業據證人甲○○於台灣高等法院審理時供承
      不諱（台灣高等法院94年度上訴字第3189號卷第121頁）
      ，核與被告共交付190萬元與甲○○，其中5萬元為甲○○
      之報酬，166萬元係交付張少奇之價金，尚剩餘19萬元之
      情形吻合，綜合上開事證，自堪認甲○○之證述確屬可採
      。
（三）被告之辯護人雖為被告辯稱：甲○○於中機組訊問、偵查
      、本院94年度重訴字第4號、台灣高等法院94年度上訴字
      第3189號及本院審理中之前後多次供述內容不一，且互有
      矛盾，應不足採。惟查：甲○○前因運輸毒品案件，經台
      灣宜蘭地方法院檢察署檢察官以94年度偵字第1311號起訴
      ，由本院以94年度重訴字第4號判決判處有期徒刑7年2月
      ，經甲○○上開，由台灣高等法院以94年度上訴字第3189
      號撤銷本院判決，並判處甲○○有期徒刑7年2月，再經最
      高法院駁回甲○○之上訴確定，有上開卷證可查。而甲○
      ○於該案偵查中及本院94年度重訴字第4號審理中，均已
      陳稱係替「豬董」即被告購買安非他命明確。又被告於91
      年8月2日曾匯款160萬元至甲○○在板信商業銀行新興分
      行開設之第00000000000000號帳戶內，有扣案之該存摺可
      稽，而甲○○於台灣高等法院前開案件審理時，亦供稱該
      匯款原是要向張少奇購買安非他命，但張少奇沒貨沒有交
      易成，便將現金還給「豬董」等語（台灣高等法院94 年
      度上訴字第3189號卷第72頁），核與被告坦承確有匯入上
      開款項相符。至甲○○於台灣高等法院前開案件審理中，
      雖曾辯稱上開毒品是自己買來施用云云，惟其於本院審理
      作證時已改稱：因為他在當時有一件販賣案，希望這樣講
      可以被吸收，實際上毒品確實是乙○○所購買的等語（本
      院卷第59頁）。且查甲○○確曾於92年間販賣第二級毒品
      安非他命，經台灣高等法院以93年度上訴字第1331號判處
      有期徒刑7年4月確定，是甲○○上開陳述，確屬有據。又
      甲○○雖對台灣高等法院以94年度上訴字第3189號以運輸
      第二級毒品判決有期徒刑7年2月不服，然該案件業經確定
      ，甲○○亦已在監執行，是其於本院審理時之證述，已無
      因陳述而對自己不利之情節，亦無須誣指被告以為自己脫
      罪。再參以甲○○與被告並無怨隙，此為被告所自承，衡
      情甲○○自不至構陷被告欲購買大量之毒品之事實，是本
      院認甲○○之多次證述，應以其於本院之上開證述為可採
      信。
（四）按運輸毒品罪之成立，不以為他人輸送為必要，即為自己
      輸送者亦包括在內（參見最高法院93年度台上字第1472
      號、92年度台上字第5426號、82年度台覆字第127號判決
      意旨）。被告雖與甲○○共同與張少奇見面初步商議購買
      毒品事宜，然實際交易時係由甲○○單獨出面購買取得毒
      品，再由甲○○攜帶運送毒品交付與被告，渠等購買之安
      非他命數量高達約5公斤，被告之住所又係在宜蘭縣頭城
      鎮，距離高雄市路途遙遠，被告與甲○○取得安非他命後
      之運送過程，顯非零星夾帶或短途持送之情形可比，是渠
      二人有運輸安非他命之犯意甚明。至被告之辯護人為被告
      辯稱：縱依甲○○之證述，被告亦僅係出於購買安非他命
      之意，而向張少奇購買安非他命，然被告並未有運輸之意
      思，有運輸之意思者僅甲○○而已，否則所有單純為轉讓
      、施用等目的所為之搬運行為，豈不皆應依運輸毒品罪論
      云云。惟查，被告販入量達5公斤之安非他命，若謂係自
      己單純施用或無償轉讓他人，應屬無人能信。甲○○持有
      上開毒品之目的固係運輸與被告，而被告則係為自己之目
      的，與甲○○共同輸送，自亦成立共同運輸之犯行。被告
      之辯護人所為上開辯詞，應屬無據。事證明確，被告犯行
      應堪認定。
二、被告行為後，刑法業於94年2月2日修正公布，於95年7月1日
    施行。依修正後之刑法第2條第1項規定「行為後法律有變更
    者，適用行為時之法律。但行為後之法律有利於行為人者，
    適用最有利於行為人之法律」。核被告所為，係犯毒品危害
    防制條例第4條第2項之運輸第二級毒品罪。其與甲○○間，
    有犯意之聯絡及行為之分擔，為共同正犯。爰審酌被告為貪
    圖不法利益，從事運輸毒品之犯行，查獲毒品之數量頗鉅，
    對社會之危害非輕，犯罪否認犯行等一切情狀，量處如主文
    所示之刑。扣案第二級毒品甲基安非他命5包（合計毛重479
    0公克，淨重4879.19公克），係查獲之第二級毒品，應依法
    宣告沒收銷毀。扣案由被告交付甲○○之5萬元，係被告供
    犯罪所用之物；扣案之黑色手提袋乙只、及包裝安非他命之
    外袋5只，均屬共犯甲○○所有供運輸毒品所用之物；均依
    毒品危害防制條例第19條第1項前段規定沒收。另扣案之19
    萬元，係被告所有供犯罪預備之物，並依修正前刑法第38
    條第1項第2款規定（該條款修正前後有文字之變更，新法並
    無較有利於被告，仍適用修正前之法律）沒收。
據上論結，應依刑事訴訟法第299條第1項前段、毒品危害防制條
例第4條第2項、第18條第1項前段、第19條第1項、刑法第2條第
1項、修正前刑法第11條、第28條、第38條第1項第2款，判決如
主文。
本案經檢察官吳廣莉到庭執行職務
中    華    民    國    95    年    12    月    29    日
                  刑事第四庭  審判長法  官  林楨森
                                    法  官  蘇錦秀
                                    法  官  謝佩玲
以上正本證明與原本無異。
如不服本判決，應於判決送達後10日內，向本院提出上訴狀。(
應附繕本)
                                    書記官  藍友隆
中    華    民    國   096    年    1     月    2     日
附錄法條
毒品危害防制條例第4條第2項
製造、運輸、販賣第二級毒品者，處無期徒刑或 7 年以上有期徒
刑，得併科新臺幣7百萬元以下罰金。


司法院資訊處製作；財團法人民間司法改革基金會備份。
